臺灣高雄地方法院民事裁定　　　　　　　95年度訴字第4059號
原　　　告　丙○○
　　　　　　乙○○
　　　　　　甲○
被　　　告　合作金庫商業銀行股份有限公司
法定代理人　吳繁治
訴訟代理人　丁○○
　　　　　　戊○○
當事人間分配表異議之訴事件，本院裁定如下：
    主  文
原告之訴駁回。
訴訟費用由原告負擔。
    理  由
一、原告主張：被告（原為中國農民銀行股份有限公司，嗣因於
    民國95年5 月1 日與合作金庫銀行股份有限公司合併，合作
    金庫銀行股份有限公司為存續公司，並更名為被告）為本院
    94年度執字第44965 號強制執行事件之執行債權人，於執行
    原告所有之不動產經拍賣後在95年7 月27日作成分配表，被
    告之分配金額為新台幣（下同）7,181,919 元。惟原告積欠
    被告債務之本金實際應為5,287,022 元，與分配表所載相差
    893,657 元，利率部分被告曾與原告達成協議，同意降為按
    年息4.8 ％計算，經計算利息及違約金部分與分配表所載相
    差614,102 元，合計相差1,507,759 元。詎被告竟將此部分
    債權列入受分配金額，自有不當而應予剔除，原告於95年8
    月2 日收受分配表後，已於分配期日前即同年8 月14日具狀
    聲明異議，爰依強制執行法第41條之規定，提起本件分配表
    異議之訴等語。
二、按原告之訴，有起訴不合程式或不備其他要件，且無法補正
    者，法院應以裁定駁回之，民事訴訟法第249 條第1 項第6
    款定有明文。次按債權人或債務人對於分配表所載各債權人
    之債權或分配金額有不同意者，應於分配期日1 日前，向執
    行法院提出書狀，聲明異議，強制執行法第39條第1 項定有
    明文。又依同法第41條第1 項前段、第3 項前段規定，異議
    未終結者，為異議之債權人或債務人，得向執行法院對為反
    對陳述之債權人或債務人提起分配表異議之訴；聲明異議人
    未於分配期日起10日內向執行法院為前項起訴之證明者，視
    為撤回其異議之聲明。再按85年10月9 日修正前強制執行法
    ，原規定異議人未為起訴之證明者，僅生執行法院得依原定
    分配表實行分配之效果，其所提起之分配表異議之訴，仍需
    進行，致生分配程序已終結，而仍須進行無益訴訟程序之現
    象。惟修正後之強制執行法參考德國民事訴訟法第881 條及
    日本民事執行法第90條第6 項之立法例，明定若聲明異議人
    未於分配期日起10日內為起訴之證明者，則生視為撤回其異
    議之聲明之效果，而其異議既不復存在，執行法院當然應依
    原分配表實行分配，受訴法院亦應以其分配表異議之訴為不
    合法，裁定駁回其訴，以避免執行及訴訟程序之拖延（強制
    執行法第41條修正立法理由參照）。
三、經查，本院94年度執字第44965 號清償債務等執行事件，於
    拍賣原告之不動產後已於95年7 月27日作成分配表，並原定
    95年8 月29日實行分配，原告於受通知後乃於95年8 月14日
    對該分配表具狀聲明異議，嗣執行法院並未依聲明異議人即
    原告之聲明而為更正，而逕將原告聲明異議狀送達債權人即
    被告，經被告為反對之陳述後，執行法院即於95年9 月8 日
    通知原告於7 日內提起分配表異議之訴，並將起訴證明檢送
    執行法院，逾期將視為撤回其異議之聲明等情，業經本院依
    職權調閱上開強制執行事件卷宗查閱屬實，並有本院執行處
    之分配通知、分配表、送達證書、異議聲請狀等附卷可稽，
    堪認為真實。又原告於聲明異議後，雖已於期限內即95年9
    月15日提起本件分配表異議之訴，然並未提出起訴證明於執
    行法院，執行法院因而於95年11月10日實行分配，將分配款
    分配予被告，致分配程序已告終結等情，此經本院調取前開
    強制執行事件卷宗查核無訛。是依強制執行法第41條第3 項
    規定，原告未向執行法院為起訴之證明，已生視為撤回異議
    聲明之效果，其異議既已不復存在，從而，原告提起本訴為
    不合法，且無從補正，應予駁回。
四、依民事訴訟法第249 條第1 項第6 款、第95條、第78條、第
    85條第1項，裁定如主文。
中　　華　　民　　國　　96　　年　　1 　　月　　31　　日
                        民事第二庭法　官　吳俊龍
以上正本係照原本作成。
如對本裁定抗告須於裁定送達後10日內向本院提出抗告狀，並繳
納抗告費新臺幣1,000元。
中　　華　　民　　國　　96　　年　　1 　　月　　31　　日
                                  書記官  邱秋珍
